高雄高等行政法院裁定
111年度再字第16號
再審原告  王佩泓                                    


再審被告  澎湖縣政府                            
代 表 人  賴峰偉              
上列當事人間給付薪資事件，再審原告對於中華民國109年7月21
日本院109年度訴字第106號判決提起再審之訴，本院裁定如下︰
　　主  文
一、再審之訴駁回。
二、再審訴訟費用由再審原告負擔。
　　理  由
一、按「有下列各款情形之一者，得以再審之訴對於確定終局判
    決聲明不服。……適用法規顯有錯誤。」「（第1項）再審之
    訴應於30日之不變期間內提起。（第2項）前項期間自判決
    確定時起算，判決於送達前確定者，自送達時起算；其再審
    之理由發生或知悉在後者，均自知悉時起算。……。」「再審
    之訴，應以訴狀表明下列各款事項，並添具確定終局判決繕
    本，提出於管轄行政法院為之：……再審理由及關於再審理
    由並遵守不變期間之證據。」「再審之訴不合法者，行政法
    院應以裁定駁回之。」行政訴訟法第273條第1項第1款、第2
    76條第1項、第2項、第277條第1項第4款、第278條第1項分
    別定有明文。準此，對於確定之判決提起再審之訴，應於判
    決確定時起30日之不變期間內為之，並應表明再審理由及關
    於再審理由並遵守不變期間之證據，此為必須具備之程式，
    否則所提再審之訴即屬不合法，且性質上無庸命其補正，依
    同法第278條第1項規定，行政法院應以裁定駁回之。
二、查兩造間給付薪資事件，經本院於民國109年7月21日以109
    年度訴字第106號判決（下稱原確定判決）駁回再審原告之
    訴，再審原告不服，雖提起上訴，惟因未繳納上訴裁判費，
    亦未提出委任律師或依行政訴訟法第241條之1第2項得為訴
    訟代理人之委任狀，復未依限補正，經本院於109年9月22日
    以其上訴不合法而裁定駁回，再審原告不服，提起抗告，經
    最高行政法院於110年2月25日以109年度抗字第375號裁定駁
    回其抗告而確定等情，業經本院依職權調取該案卷宗閱明無
    訛。
三、本件再審原告固主張本院109年度訴字第106號判決具有行政
    訴訟法第273條第1項第1款適用法規顯有錯誤之再審事由而
    提起再審之訴等語。然依行政訴訟法第273條第1項第1款「
    適用法規顯有錯誤」之事由而提起再審之訴者，並無同法第
    276條第2項後段「其再審之理由發生或知悉在後」規定之適
    用，蓋原判決適用法規有無錯誤，其事由於判決效力發生之
    時，即已存在，而當事人於收受判決之送達時，即已知悉，
    自不生發生在後或知悉在後之問題，是再審原告主張原確定
    判決有適用法規錯誤之情形，當於收受判決時即得知悉，則
    再審原告依行政訴訟法第273條第1項第1款提起再審之訴，
    其不變期間應自原確定判決確定之翌日（即110年2月26日）
    起算30日。而再審原告遲至111年7月15日始具狀依行政訴訟
    法第273條第1項第1款向本院提起再審之訴（詳見本院卷第1
    1頁收文戳記），顯已逾前述30日之法定不變期間，依上述
    規定及說明，其再審之訴顯已逾期，自非合法，應予駁回。
中　　華　　民　　國　　111 　年　　7 　　月　　26　　日
             高雄高等行政法院第二庭
                         審判長法官  孫　國　禎
                               法官  曾  宏  揚
                               法官  孫  奇  芳
以上正本係照原本作成。
如不服本裁定，應於裁定送達後10日內以書狀敘明理由，經本院
向最高行政法院提出抗告（須按對造人數附具繕本）。
中　　華　　民　　國　　111 　年　　7 　　月　　26　　日
                             書記官　楊　曜　嘉